【裁判字號】    97,上易,1551
【裁判日期】    970722
【裁判案由】    竊盜
【裁判全文】
臺灣高等法院刑事判決                97年度上易字第1551號
上  訴  人  臺灣臺北地方法院檢察署檢察官
被      告  甲○○
                    （現另案於臺灣臺北監獄執行中）
上列上訴人因被告竊盜案件，不服臺灣臺北地方法院97年度易字
第1471號，中華民國97年5月30日第一審判決（起訴案號：臺灣
臺北地方法院檢察署97年度偵字第8505號），提起上訴，本院判
決如下：
    主  文
上訴駁回。
    事實及理由
一、本案經本院審理結果，認第一審判決以被告甲○○係犯刑法
    第321條第1項第3款之加重竊盜罪，且為累犯，並審酌被告
    不思正途獲致財富，貪圖慾便而竊取他人財物，且有多次竊
    盜前案紀錄，甫於96年7月4日執畢出獄，即再犯本件竊行，
    可見素行不佳，惟被告犯罪後坦承犯行之態度，且竊得財物
    價值非鉅，暨被告犯罪之動機、目的、手段及其品行、生活
    狀況、智識程度等一切情狀，判決被告「甲○○攜帶兇器竊
    盜，累犯，處有期徒刑壹年。一字螺絲起子壹支沒收。」；
    認事用法及量刑均無不當，應予維持，並引用第一審判決書
    記載之事實、證據及理由（如附件原審判決書）。
二、本案事證已明，原判決據以論科，並無不合。檢察官上訴意
    旨仍執前詞以被告年紀尚輕即不思正途，以正當方式賺取財
    富，自82年起即觸犯竊盜案件多起，屢受徒刑執行，仍不知
    悔改，原審量處刑度，猶嫌過輕，難達刑法教育之功能，且
    被告因懶惰成習而犯罪，認有宣告強制工作之必要，原審判
    決未宣告強制工作，難認適切，而指摘原判決不當。惟查，
    被告竊盜行為固然多次，惟就本件被告犯罪情節而言，被害
    人之損害，並非重大，被告犯罪後坦承犯行之態度，顯然有
    悔意，原審判處有期徒刑1年，足以收矯治之效，尚稱適當
    。是原審判決以難認被告係有犯罪習慣或因懶惰成習而犯罪
    ，不予宣告強制工作，於判決理由四，予以敘明，本院亦認
    妥適。檢察官上訴指摘原判決不當，為無理由，應予駁回。
據上論斷，應依刑事訴訟法第373條、第368條，判決如主文。
本案經檢察官侯千姬到庭執行職務。
中    華    民    國    97    年    7     月    22    日
                  刑事第一庭  審判長法  官  葉騰瑞
                                    法  官  莊明彰
                                    法  官  王炳梁
以上正本證明與原本無異。
不得上訴。
                                    書記官  廖逸柔
中    華    民    國    97    年    7     月    23    日
附錄本案論罪科刑法條全文：
中華民國刑法第321條：
犯竊盜罪而有左列情形之一者，處6月以上、5年以下有期徒刑：
一、於夜間侵入住宅或有人居住之建築物、船艦或隱匿其內而犯
    之者。
二、毀越門扇、牆垣或其他安全設備而犯之者。
三、攜帶兇器而犯之者。
四、結夥三人以上而犯之者。
五、乘火災、水災或其他災害之際而犯之者。
六、在車站或埠頭而犯之者。
前項之未遂犯罰之。
附件：
臺灣臺北地方法院刑事判決              97年度易字第1471號
公  訴  人  臺灣臺北地方法院檢察署檢察官
被      告  甲○○  男  32歲（民國○○年○月○○日生）
                    身分證統一編號：Ｚ000000000號
                    住苗栗縣竹南鎮○○路1497巷6弄30號
                    （現於臺灣臺北監獄執行中）
上列被告因竊盜案件，經檢察官提起公訴（97年度偵字第8505號
），本院判決如下：
    主  文
甲○○攜帶兇器竊盜，累犯，處有期徒刑壹年。一字螺絲起子壹
支沒收。
    事  實
一、甲○○曾於民國95年間因竊盜案件，經本院以94年度易字第
    2265號判處有期徒刑1年6月確定，嗣因符合中華民國96年罪
    犯減刑條例規定，經減刑為應執行有期徒刑9月，甫於96年7
    月4日縮刑期滿執行完畢，仍不知悔改，於97年1月9日某許
    ，意圖為自己不法之所有，在臺北市中正區市○○道○段地
    下2樓停車場，持客觀上足供兇器使用之一字螺絲起子1支（
    未扣案），以撬轉方式破壞乙○○所有、停放該處之車牌CV
    －5279號自小客車左前方車門鑰匙孔後，竊取置放於車內之
    現金新臺幣（下同）500元得手後隨即逃逸，嗣經停車場管
    理員報警，警方到場於自小客車體採得遺留之指紋4枚比對
    後，始悉上情。
二、案經乙○○訴由臺北市政府警察局中正第一分局移送臺灣臺
    北地方法院檢察署檢察官偵查起訴。
    理  由
一、證據能力部分
  (一)按被告以外之人於審判外之言詞或書面陳述，除法律有規定
    者外，不得作為證據；被告以外之人於偵查中向檢察官所為
    之陳述，除顯有不可信之情況者外，得為證據；被告以外之
    人於審判外之陳述，雖不符前4條之規定，而經當事人於審
    判程序同意作為證據，法院審酌該言詞陳述或書面陳述作成
    時之情況，認為適當者，亦得為證據；當事人、代理人或辯
    護人於法院調查證據時，知有第159條第1項不得為證據之情
    形，而未於言詞辯論終結前聲明異議者，視為有前項之同意
    。刑事訴訟法第159條第1項、第159條之1第2項、第159條之
    5分別定有明文。
  (二)本件證人乙○○於警詢所為之證述，為被告以外之人於審判
    外之言詞陳述，性質屬傳聞證據，然被告於本院審理時，對
    於證人於警詢時所為之證述，於言詞辯論終結前對於證據能
    力均未聲明異議，本院審酌該等傳聞證據作成之情況，亦無
    違法或不當情事，因而認為適當，依前揭第159條之5第2項
    規定，視為被告已有前項之同意，均得做為證據。
  (三)另本案資以認定被告犯罪事實之刑事現場勘查報告，為警員
    就本件個案所製作之文書，其性質屬傳聞證據，然當事人於
    言詞辯論終結前對於上開傳聞證據並未提出異議，本院審酌
    上開證據資料製作時之情況，並無違法不當及證明力明顯過
    低之瑕疵，認以之作為證據應屬適當，揆諸刑事訴訟法第15
    9條之5規定，前揭證據資料有證據能力。
二、上開犯罪事實，業據被告於警詢、偵查中及本院審理時均坦
    承不諱（見偵卷第3至6頁、第39至40頁，本院卷16至17頁）
    ，核與告訴人乙○○指訴情節大致相符（偵卷8至12頁），
    復有刑事現場勘查報告、現場蒐證照片15張、內政部警政署
    刑事警察局鑑驗書在卷可稽（見偵卷第13至28頁），綜上，
    本件事證明確，被告犯行可以認定。另公訴人所指告訴人遭
    竊物品除現金500元外，尚包含球鞋1雙一情，被告於偵查時
    對此雖未否認，惟被告於警詢時陳稱：「偷到的錢我會當做
    生活費，對於NIKE的球鞋我忘記了。」（見偵卷第6頁），
    復於本院審理時改稱：「（有無偷NIKE的球鞋？）沒有。我
    有看到但是沒有拿，我也不知道球鞋到哪裡去了。」等語（
    見本院卷第16頁背面），則被告於警詢、本院審理時均未自
    承有竊取球鞋之情事，是依告訴人之指述及被告於審理時之
    自白內容互核，僅得證明被告行竊之際，該自小客車車上確
    有球鞋1雙之事實，至於球鞋是否確由被告所竊，除告訴人
    之指述外，尚無其他事證足資證明，即難據此逕認為真實，
    惟此部分尚無礙被告上揭竊盜犯行之成立，附此指明。
三、查被告攜往行竊之一字螺絲起子，為金屬製品，質地堅硬，
    且其形狀尖銳，客觀上均足以對人之生命、身體構成威脅，
    當屬兇器。核被告所為，係犯刑法第321條第1項第3款之加
    重竊盜罪。又被告前於民國95年間因竊盜案件，經本院以94
    年度易字第2265號判處有期徒刑1年6月確定，嗣因符合中華
    民國96年罪犯減刑條例規定，經減刑為應執行有期徒刑9月
    ，甫於96年7月4日縮刑期滿執行完畢，此有臺灣高等法院被
    告前案紀錄表在卷可按，其受徒刑之執行完畢後5年內，故
    意再犯本件有期徒刑以上之罪，為累犯，應依刑法第47條第
    1項之規定加重其刑。被告雖於另案亦自白分別於96年11月
    29 日、97年2月1日、97年1月28日犯有竊盜罪行，並經本院
    以97年度易字第659號判處有期徒刑1年8月確定，有本院97
    年度易字第659號刑事判決1份附卷可憑，且依上開判決事實
    欄所載內容，被告於97年1月28日所為竊盜犯行之地點雖亦
    為臺北市市○○道地下停車場，惟被告兩次之犯罪日期並不
    相同，且本件係警方在自小客車體採得指紋並經比對方發覺
    被告之犯行，顯與對於未發覺之罪投案而受裁判之自首要件
    不符，併此指明。爰審酌被告不思正途獲致財富，貪圖慾便
    而竊取他人財物，且有多次竊盜前案紀錄，甫於96年7月4日
    執畢出獄，即再犯本件竊行，可見素行不佳，惟被告犯罪後
    坦承犯行，態度良好，且竊得財物價值非鉅，暨被告犯罪之
    動機、目的、手段及其品行、生活狀況、智識程度等一切情
    狀，量處如主文所示之刑，以示懲儆。此外，供犯罪所用之
    螺絲起子1支為被告所有，已據被告陳明在卷，雖未扣案但
    並無證據認已滅失，爰依刑法第38條第1項第2款規定，宣告
    沒收之。
四、另檢察官以被告一再觸犯竊盜犯行，建請令入勞動場所強制
    工作等語，惟「保安處分係針對受處分人將來之危險性所為
    之處置，以達教化、治療之目的，為刑罰之補充制度。我國
    現行刑法採刑罰與保安處分雙軌制，係在維持行為責任之刑
    罰原則下，為協助行為人再社會化之功能，以及改善行為人
    潛在之危險性格，期能達成根治犯罪原因、預防犯罪之特別
    目的。是保安處分中之強制工作，旨在對嚴重職業性犯罪及
    欠缺正確工作觀念或無正常工作因而犯罪者，強制其從事勞
    動，學習一技之長及正確之謀生觀念，使其日後重返社會，
    能適應社會生活。竊盜犯贓物犯保安處分條例第3條第1項規
    定：『18歲以上之竊盜犯、贓物犯，有犯罪之習慣者，得
    於刑之執行前，令入勞動場所強制工作。』，即係本於保安
    處分應受比例原則之規範，使保安處分之宣告，與行為人所
    為行為之嚴重性、行為人所表現之危險性及對於行為人未來
    行為之期待性相當之意旨而制定，而由法院視行為人之危險
    性格，決定應否令入勞動處所強制工作，以達預防之目的。
    」（最高法院著有91年度臺上字第4625號判決要旨可參）。
    本件被告竊得財物價值非鉅，犯後坦承犯行態度良好，且被
    告亦自承「因為被告出獄之後，有找到工作，可是被告老闆
    因為剛出獄，他沒有辦法再請我，我一時又找不到工作，所
    以不知道如何生活」等語（見本院卷第17頁背面），可見被
    告尚非欠缺正確工作觀念，本院認為本案前開所宣告有期徒
    刑之執行，已足收矯正之效，日後再犯之危險性應不致太高
    ，尚無需以強制工作之保安處分加以矯治，著不併諭知強制
    工作，併此指明。
據上論斷，依刑事訴訟法第299條第1項前段、刑法第321條第3款
，第47條第1項、第38條第1項第2款，判決如主文。
本案經檢察官郭麗娟到庭執行職務。
中    華    民    國    97    年    5     月    30    日
                  刑事第五庭  法  官  黃程暉
以上正本證明與原本無異。
如不服本判決，應於判決送達後10日內向本院提出上訴狀（應抄
附繕本）。告訴人或被害人如對於本判決不服者，應具備理由請
求檢察官上訴，其上訴期間之計算係以檢察官收受判決正本之日
期為準
                              書記官  張耀鴻
中    華    民    國    97    年    5     月    30    日
附錄本案論罪科刑法條：
中華民國刑法第321條
（加重竊盜罪）
犯竊盜罪而有左列情形之一者，處六月以上、五年以下有期徒刑
：
一、於夜間侵入住宅或有人居住之建築物、船艦或隱匿其內而犯
    之者。
二、毀越門扇、牆垣或其他安全設備而犯之者。
三、攜帶兇器而犯之者。
四、結夥三人以上而犯之者。
五、乘火災、水災或其他災害之際而犯之者。
六、在車站或埠頭而犯之者。
前項之未遂犯罰之。


司法院資訊處製作；財團法人民間司法改革基金會備份。
